# 金融负债和权益工具的分类

提问人：安好 时间：2020-07-08 15:20:00
请教陈版，新金融工具准则对金融负债和权益工具的划分是从发行方的角度，并且发行方与持有方的分类是对应的，这个说法在准则的何处体现？谢谢

回答人：chenyiwei
1 、准则是根据有无交付现金或其他金融资产（或在潜在不利条件下交换）的现时义务来区分是否属于权益的，这当然是从发行方的视角考虑。
2 、新CAS 22应用指南：“此处权益工具投资中的“权益工具”，是指对于工具发行方来说，满足《企业会计准则第 37号——金融工具列报》（以下简称“金融工具列报准则”）中权益工具定义的工具。例如，普通股对于发行方而言，满足权益工具定义，对于投资方而言，属于权益工具投资”。